臺灣臺中地方法院刑事判決
110年度原訴字第37號
公  訴  人  臺灣臺中地方檢察署檢察官
被      告  李建成


指定辯護人  本院公設辯護人梁乃莉  
上列被告因傷害等案件，經檢察官提起公訴（109年度偵字第335
36號），被告於準備程序中就被訴事實為有罪之陳述，經告知簡
式審判程序之旨，並聽取當事人之意見後，本院合議庭裁定由受
命法官獨任進行簡式審判程序，判決如下：
    主    文
甲○○犯如附表編號1至3所示之罪，各處如附表編號1至3所示之刑
及沒收。附表編號1、3部分所處之刑，應執行拘役陸拾日，如易
科罰金，以新臺幣壹仟元折算壹日。
    犯罪事實
一、甲○○於民國109年9月24日晚間某許，受丙○○（已歿於110年7
    月18日）、己○○夫妻之邀約，前往丙○○、己○○位在臺中市○○
    區○○路○○巷00號之住處內作客飲酒，詎甲○○因酒後失控，竟
    分別為下列犯行：
　㈠甲○○於同日21時許，基於恐嚇危害安全之犯意，對己○○恫稱
    ：「妳是魔鬼，我要殺死妳」、「魔鬼在哪裡？我要殺死她
    」等語，致己○○心生畏懼，足生危害於其安全。
　㈡嗣甲○○欲出手抓住己○○而未得手，丙○○見狀趨前阻攔，甲○○
    復基於傷害他人身體之犯意，徒手毆打丙○○之頭部，致丙○○
    受有右眼挫瘀傷、合併右眼外傷性虹彩炎、顏面及頭部多處
    挫瘀傷，並進而造成丙○○受有右眼視力由裸視0.6，減損至
    裸視0.1之傷害（無證據證明已無後續矯正可能而達重傷害
    之程度）。
　㈢甲○○毆傷丙○○後，隨即跑出屋外，取走其所有、置於屋外之
    原住民自製獵槍（槍身編號6588）1枝、獵刀1把，並擬駕車
    逃離該處，惟鄰居丁○○於同日21時44分許，接獲己○○求援電
    話而趕赴現場，見甲○○欲上車離開，遂以手機拍攝甲○○之車
    牌號碼（AAQ-9565號），甲○○因而心生不滿，另基於恐嚇危
    害安全之犯意，持上開獵刀作勢欲追砍丁○○，並以上開原住
    民自製獵槍對空鳴槍1發，致丁○○心生畏懼，足生危害於其
    安全。嗣警方接獲己○○報案到場後，先將甲○○帶離現場，甲○○復於同年9月27日至臺中市政府警察局太平分局頭汴派出
    所到案說明時，主動交付前開原住民自製獵槍1枝、獵刀1把
    予以扣案，並帶同警方返回上址現場，扣得其遺留在場、未
    使用過之喜得釘4顆（均為口徑0.27吋打釘槍用空包彈，不
    具金屬彈頭，不具殺傷力），始查悉上情。
二、案經丙○○、己○○訴由臺中市政府警察局太平分局報告臺灣臺
    中地方檢察署檢察官偵查起訴。
    理    由
壹、程序部分：
　　本案被告甲○○被訴傷害等一案，均為死刑、無期徒刑、最輕
    本刑為3年以上有期徒刑之罪或高等法院管轄第一審案件以
    外之案件，且其於本院準備程序時，就被訴事實為有罪之陳
    述，經本院告知簡式審判程序之旨，聽取檢察官、被告及辯
    護人意見後，認無不得或不宜改依簡式審判程序進行之情形
    ，爰依刑事訴訟法第273條之1第1項規定，進行簡式審判程
    序，是本案之證據調查，依刑事訴訟法第273條之2規定，不
    受同法第159條第1項、第161條之2、第161條之3、第163條
    之1及第164條至第170條規定之限制。
貳、實體部分：
一、上開犯罪事實，業據被告於本院準備程序及審理時均坦承不
    諱（本院卷一第147至152頁、第221至225頁、卷二第35頁、
    第47至48頁），核與告訴人即證人丙○○、己○○於警詢時之證
    述（偵卷第25至29頁、第31至33頁）、被害人即證人丁○○於
    警詢時之證述（偵卷第39至43頁）均大致相符，並有員警職
    務報告書（偵卷第19頁）、臺中市政府警察局太平分局扣押
    筆錄、扣押物品目錄表、現場蒐證及扣案物品照片（偵卷第
    53至59頁、第61至63頁、第125頁、第147頁）、中國醫藥大
    學附設醫院診斷證明書（偵卷第65頁）、內政部原住民自製
    獵槍執照（偵卷第67頁）、車牌號碼000-0000號自用小客車
    之車輛詳細資料報表【車主：甲○○】（偵卷第71頁）、內政
    部警政署刑事警察局110年3月5日刑鑑字第1098013780號鑑
    定書（偵卷第109至110頁）、臺中市政府警察局太平分局11
    0年5月5日中市警太分偵字第1100012155號函及所附110報案
    錄音查詢結果、被害人丁○○及告訴人己○○之LINE對話紀錄（
    本院卷一第49至53頁）、中國醫藥大學附設醫院110年8月3
    日院醫事字第1100010786號函、110年12月17日院醫事字第1
    100017190號函及各函文所檢附告訴人丙○○病歷資料影本、
    傷勢照片（本院卷一第101至121頁、第299至315頁）、臺中
    市政府警察局太平分局110年8月2日中市警太分偵字第11000
    22191號函及所附職務報告及蒐證光碟（本院卷一第123至12
    5頁、卷末證物袋）、電話報案錄音檔、警員密錄器影片勘
    驗內容及擷圖（本院卷一第153至185頁）、秀傳醫療社團法
    人秀傳紀念醫院111年1月13日明秀（醫）字第1110000061號
    函（本院卷二第9頁）、世紀眼科診所110年12月2日函暨所
    附告訴人丙○○病歷表（本院卷一第239至297頁）、世紀眼科
    診所病歷摘要（本院卷二第15頁）等在卷可稽，並有上開原
    住民自製獵槍（槍身編號6588）1枝、獵刀1把扣案為證，足
    認被告之自白內容與事實相符，堪以採信。
二、綜上所述，本件事證明確，被告有如事實欄所載犯行，均堪
    認定，應依法論科。
三、論罪科刑之理由：　　
　㈠核被告就犯罪事實一、㈠及㈢部分所為，均係犯刑法第305條之
    恐嚇危害安全罪；就犯罪事實一、㈡部分所為，係犯刑法第2
    77條第1項之傷害罪。　
　㈡被告所犯上開2次恐嚇危害安全罪、1次傷害罪，均犯意各別
    ，行為互殊，應予分論併罰。
　㈢爰以行為人之責任為基礎，審酌被告與告訴人己○○、丙○○原
    互不相識，受邀前往告訴人2人住處飲酒，竟因酒後失控，
    以前述言詞或行為恫嚇告訴人己○○、被害人丁○○，殊有不該
    ，另其徒手毆打告訴人丙○○，致告訴人丙○○受有前揭傷勢，
    進而造成告訴人丙○○視力受損之結果，雖未致重傷害之程度
    ，然對告訴人丙○○之日常生活仍造成極大不便與不良之影響
    ，並使其身心承受莫大恐懼驚嚇，犯罪情節非輕；再考量被
    告於本院準備程序及審理時雖坦承犯行，並與被害人丁○○調
    解成立，此有本院110年度中司刑移調字第1373號調解程序
    筆錄在卷可稽（本院卷一第217至218頁），惟告訴人丙○○於
    本院審理期間不幸往生，被告迄今亦未能與告訴人己○○，及
    告訴人丙○○之家屬達成和解，而獲得渠等諒解，此有本院臺
    中簡易庭調解事件報告書在卷可稽；暨其自述具國中畢業學
    歷、以臨時工為業、每日薪資約新臺幣1500元、未婚、育有
    1名未成年子女之智識程度、家庭生活狀況（本院卷二第49
    頁）；及告訴人己○○、丙○○之子乙○○、檢察官、被告及其辯
    護人對於本案包含量刑部分所表示之意見（見本院卷一第22
    3至224頁、卷二第50頁）等一切情狀，各量處如附表編號1
    至3所示之刑；並就附表編號1、3部分所處之刑，均諭知易
    科罰金之折算標準，暨定其應執行之刑，並諭知易科罰金之
    折算標準。
四、沒收部分：
  ㈠按供犯罪所用、犯罪預備之物或犯罪所生之物，屬於犯罪行
    為人者，得沒收之，刑法第38條第2項前段定有明文。經查
    ，扣案之原住民自製獵槍1枝、獵刀1把均為被告所有，供其
    為犯罪事實一、㈢部分之恐嚇危害安全犯行所用之物，應依
    刑法第38條第2項前段規定，於被告所為此部分犯行之罪刑
    項下宣告沒收。
　㈡另扣案遺留在上址現場未使用過之喜得釘4顆，尚無證據證明
    與本案有關，故皆不予宣告沒收，附此說明。 
據上論斷，應依刑事訴訟法第273條之1第1項、第299條第1項前
段，判決如主文。
本案經檢察官林清安提起公訴，檢察官戊○○到庭執行職務。
中　　華　　民　　國　　111 　年　　5 　　月　　26　　日
                  刑事第十七庭  法  官  孫藝娜
以上正本證明與原本無異。
如不服本判決應於收受判決後20日內向本院提出上訴書狀，並應
敘述具體理由；其未敘述上訴理由者，應於上訴期間屆滿後20日
內向本院補提理由書（均須按他造當事人之人數附繕本）「切勿
逕送上級法院」。
告訴人或被害人如不服判決，應備理由具狀向檢察官請求上訴，
上訴期間之計算，以檢察官收受判決正本之日起算。 
                                書記官  黃詩涵
中　　華　　民　　國　　111 　年　　5 　　月　　26　　日
附錄本案論罪科刑法條全文：
中華民國刑法第277條
傷害人之身體或健康者，處5年以下有期徒刑、拘役或50萬元以
下罰金。
犯前項之罪，因而致人於死者，處無期徒刑或7年以上有期徒刑
；致重傷者，處3年以上10年以下有期徒刑。
中華民國刑法第305條
以加害生命、身體、自由、名譽、財產之事恐嚇他人，致生危害
於安全者，處2年以下有期徒刑、拘役或9千元以下罰金。

附表：
編號 犯罪事實 宣告刑及沒收   1 犯罪事實一、㈠部分 甲○○犯恐嚇危害安全罪，處拘役參拾日，如易科罰金，以新臺幣壹仟元折算壹日。   2 犯罪事實一、㈡部分 甲○○犯傷害罪，處有期徒刑柒月。   3 犯罪事實一、㈢部分 甲○○犯恐嚇危害安全罪，處拘役肆拾伍日，如易科罰金，以新臺幣壹仟元折算壹日。扣案之原住民自製獵槍壹枝、獵刀壹把均沒收。